---
title: "Projet final"
format: revealjs
author: "Vos noms"
date: today
bibliography: refs.bib
engine: knitr
---

## Première diapo

- Voilà! Voici notre *texte* en **gras**
- Avantage principal : on combine le code et le contenu
- On peut aussi citer des œuvres : @tidyverse

## Un exemple de code simple

- Voici `r sqrt(81)`!
- Un autre calcul : $7^2 =$ `r 7^2`

## Les blocs de code

```{r}
# C'est comme un script
library(tidyverse)
library(tidytext)
library(stopwords)
library(knitr)

# Vérifier le chemin pour le fichier!
load("../donnees/proust.RData")
pr_df <- tibble(texte = proust) |>
  mutate(
    pt_header = str_detect(texte, "^(PREMIÈRE|DEUXIÈME|TROISIÈME)"),
    partie = cumsum(pt_header)
  ) |>
  filter(!pt_header, str_length(texte) > 0) |> # enlever les pt_header FALSE + les lignes vides
  mutate(texte = str_replace_all(texte, "’|'", " "))

pr_df |> 
  sample_n(size = 5) |> 
  kable()

tokens <- pr_df |>
  unnest_tokens(mot, texte) |>
  select(-pt_header)

# A: Statistique de base
n_tokens <- nrow(tokens)
n_types <- tokens |> # Option 1
  summarize(types = n_distinct(mot)) |>
  pull(types)

```

## Extraire des variables des codes

- On a `r n_types` types et `r n_tokens` tokens dans le texte
- Les figures sont aussi très utiles dans une présentation

```{r}
#| fig-align: center
#| out-width: 90%
#| fig-dpi: 500
pr_df <- pr_df |>
  mutate(
    partie = as_factor(partie),
    pt_chap = str_detect(texte, "^[IVXLCD]+\\.{1}$"),
    chapitre = cumsum(pt_chap),
    .by = partie
  )

tokens <- tokens |>
  mutate(
    sous_partie = ntile(row_number(), 10) |> as_factor(),
    .by = partie
  )

sw <- stopwords("fr", source = "stopwords-iso")

entropie <- function(freq) {
  p <- freq / sum(freq)
  p <- p[p > 0]
  -sum(p * log2(p))
}

entropies <- tokens |>
  filter(!mot %in% sw) |>
  count(partie, sous_partie, mot) |>
  summarize(
    H = entropie(n),
    .by = c(partie, sous_partie)
  ) |>
  mutate(
    partie = as_factor(partie)
  )

ggplot(data = entropies, aes(x = sous_partie, y = H, color = partie)) + 
  geom_point() +
  geom_line(aes(group = partie)) +
  labs(x = "Sous partie", y = "Entropie (H)", color = "Partie :", title = "Entropie à travers les parties") +
  theme_classic(base_size = 25) + 
  theme(legend.position = "bottom")

```


## Symboles

- Vous n'avez pas besoin de PPT 😌

## Références



